臺灣高等法院刑事裁定
110年度聲字第2529號
聲  請  人
即  被  告  田書旗



            黃淑霞



上列聲請人即被告等因違反銀行法等案件（109年度金上重訴字
第23號），聲請撤銷羈押，本院裁定如下：
    主  文
聲請駁回。
    理  由
一、聲請意旨略以：聲請人即被告田書旗、黃淑霞（下稱被告二
    人）所涉違反銀行法等案件業經本院判決，被告二人上訴最
    高法院中，原裁定認被告二人非予羈押顯難進行審判之羈押
    原因已然消失，且實際上被告二人羈押達1年288日，均逾刑
    事訴訟法第108條所規定之延押次數，請准予撤銷羈押云云
    。
二、按羈押被告，偵查中不得逾2月，審判中不得逾3月。但有繼
    續羈押之必要者，得於期間未滿前，經法院依第101條或第1
    01條之1之規定訊問被告後，以裁定延長之；延長羈押期間
    ，審判中每次不得逾2月，如所犯最重本刑為10年以下有期
    徒刑以下之刑者，第一審、第二審以3次為限，第三審以1次
    為限，刑事訴訟法第108條第1項、第5項、第6項分別定有明
    文。又審判中之延長羈押，如所犯最重本刑為死刑、無期徒
    刑或逾有期徒刑10年者，第一審、第二審以6次為限，第三
    審以1次為限。審判中之羈押期間，累計不得逾5年，刑事妥
    速審判法第5條第2項、第3項亦有明文。案件在第三審上訴
    中，而卷宗及證物已送交該法院者，前項處分、羈押、其他
    關於羈押事項及第93條之2至第93條之5關於限制出境、出海
    之處分，由第二審法院裁定之，刑事訴訟法第121條第2項定
    有明文。
三、經查：
  ㈠被告二人因違反銀行法等案件，前經臺灣桃園地方法院（下
    稱原審法院）先後裁定自108年8月22日起執行羈押及禁止接
    見與通信，並自108年11月22日起、109年1月22日起、109年
    3月22日起各延長羈押2月，並均繼續禁止接見與通信在案。
    原審法院嗣於109年4月14日以108年度金重訴字第9號、109
    年度易字第202號認被告二人共同法人之負責人執行業務，
    共同犯銀行法第125條第3項、第1項後段之非法經營銀行業
    務罪，判處被告田書旗有期徒刑14年，併科罰金新臺幣（下
    同）1億元、被告黃淑霞有期徒刑12年，併科罰金5,000萬元
    。被告二人均提起上訴，本院於109年5月20日訊問被告二人
    後，認均涉犯上開罪名之犯罪嫌疑重大，所犯均係最輕本刑
    5年以上有期徒刑之罪，有事實及相當理由足認有勾串共犯
    或證人之虞，及有相當理由足認有逃亡之虞，非予羈押，顯
    難進行審判及執行，均有羈押必要，乃依刑事訴訟法第101
    條第1項第2款、第3款之規定諭知自109年5月20日起執行羈
    押，並均禁止接見通信在案。被告二人經本院先後裁定自10
    9年8月20日起均延長羈押2月，並均解除禁止接見通信，自1
    09年10月20日起、109年12月20日起、110年2月20日起、110
    年4月20日起均延長羈押2月。本院並於110年2月4日以109年
    度金上重訴字第23號判處被告田書旗有期徒刑14年，併科罰
    金1億元、被告黃淑霞有期徒刑12年，併科罰金5,000萬元。
    被告二人不服本院前揭判決，上訴至最高法院。本院依刑事
    訴訟法第121條第2項規定，於110年6月4日裁定羈押被告二
    人，合先敘明。
　㈡本院審酌被告二人均涉犯銀行法第125條第3項、第1項後段等
    罪嫌，所犯為最輕本刑5年以上有期徒刑之罪，對國家金融
    秩序及社會投資大眾危害重大，且涉案情節非輕，業經本院
    判處重刑在案，現仍上訴最高法院中，依趨吉避凶之基本人
    性，被告二人顯有逃亡之高度可能性，具有刑事訴訟法第10
    1條第1項第3款之羈押原因，復參酌本案訴訟進行之程度，
    並權衡國家刑事司法權之有效行使、社會秩序及公共利益，
    被告二人之人身自由之私益及防禦權受限制之程度，其就目
    的與手段依比例原則權衡，認本案既尚在法院審理中而未臻
    確定，為確保將來可能之後續審判或判決確定後之刑罰執行
    程序得以順利進行，仍有羈押必要，無法以具保、責付或其
    他方式替代羈押，依刑事訴訟法第121條第2項規定，於110
    年6月4日裁定羈押被告二人。故被告二人以本案經本院判決
    ，現上訴中為由，逕認羈押原因消滅，而請求撤銷羈押云云
    ，尚不足採。
　㈢被告二人所犯均係銀行法第125條第3項、第1項後段之法人行
    為負責人非法經營收受存款業務達1億元以上之罪，該罪之
    法定刑為「7年以上有期徒刑」，依刑法第33條第3款前段規
    定：「有期徒刑：2月以上15年以下」，故該罪之最重本刑
    為有期徒刑15年，而依刑事妥速審判法第5條第2項、第3項
    之規定，被告二人前揭案件審判中之延長羈押第一審、第二
    審以6次為限，審判中之羈押期間，累積不得逾5年。依前揭
    ㈠之說明，可知本案於第一審自108年8月22日裁定羈押後，
    延押次數為3次，第二審自109年5月20日裁定羈押後，延押
    次數為5次，嗣因被告二人上訴至最高法院，本院於110年6
    月4日依刑事訴訟法第121條第2項規定裁定羈押被告二人，
    而審判中累計羈押期間尚未逾5年，是以本案延押次數及羈
    押期間均合於前揭規定，從而被告二人以逾延押次數規定及
    羈押達1年288日，請求撤銷羈押云云，於法尚屬無據。
　㈣綜上所述，本件被告二人聲請撤銷羈押，並無理由，應予駁
    回。
四、據上論斷，依刑事訴訟法第220條，裁定如主文。
中　　華　　民　　國　　110 　年　　6 　　月　　30　　日
                  刑事第二十四庭審判長法　官  陳德民
                                      法　官  紀凱峰
                                      法　官  鄭富城
以上正本證明與原本無異。
如不服本裁定，應於收受送達後五日內向本院提出抗告狀。
                                      書記官  翁子婷
中　　華　　民　　國　　110 　年　　6 　　月　　30　　日